【裁判字號】    99,消債清,35
【裁判日期】    990729
【裁判案由】    清算
【裁判全文】
臺灣桃園地方法院民事裁定            99年度消債清字第35號
聲  請  人
即  債務人    甲○○
上列當事人因消費者債務清理事件聲請清算，本院裁定如下：
    主    文
債務人甲○○自中華民國九十九年七月三十日下午五時起開始清
算程序。命司法事務官進行本件清算程序。
    理  由
一、按「法院開始清算程序之裁定，應載明其年、月、日、時，
    並即時發生效力」，又「法院裁定開始清算或清算程序後，
    得命司法事務官進行清算或清算程序；必要時，得選任律師
    、會計師或其他適當之自然人或法人一人為監督人或管理人
    」，消費者債務清理條例第83條第1 項、第16條第1 項分別
    定有明文。
二、本件聲請人即債務人主張：其於民國95年、96年以及98年皆
    無業，期間曾於97年2 月至10月間任職於巧比事業股份有限
    公司，當時月薪約新臺幣（下同）27,647元，嗣於聲請本件
    清算後，始於99年5 月18日找到保全之工作，月薪約2 萬元
    ，若每天加班則月薪可達28,000元。而配偶擔任臨時工，月
    薪約1 萬至2 萬元，又有3 名子女需扶養，名下房屋、土地
    已於清算調查期間遭法院拍賣，清償部分債務後，所餘之債
    務總額約達261 萬餘元。其前依金融主管機關協調成立之中
    華民國銀行公會會員辦理消費金融案件無擔保債務協商機制
    ，於98年2 月13日與最大債權銀行荷商荷蘭銀行（現為澳商
    澳盛銀行集團股份有限公司，以下簡稱澳盛銀行）進行債務
    協商，惟因無法負擔任何還款方案而未成立。從而，聲請人
    確有不能清償債務之情形，且無擔保或無優先權之債務總額
    未逾1,200 萬元，復未經法院裁定開始清算程序或宣告破產
    ，爰聲請清算等語。
三、經查：
    (一)聲請人於98年2 月13日與最大債權銀行荷商荷蘭銀行進行
      債務前置協商，惟因無法負擔任何還款方案，而協商不成
      立，有前置協商不成立通知書1 紙在卷可稽（見本院卷第
      25頁），是此部分之事實堪以認定，合先敘明。
    (二)聲請人提出財產及收入狀況說明書、債權人清冊、各類所
      得扣繳暨免扣繳憑單、前置協商不成立通知書各1 份，以
      證明其所述之經濟狀況，並經本院職權調閱聲請人之財團
      法人金融聯合徵信中心資料以及財產所得調件明細表，核
      無不實。
    (三)聲請人於本院調查時自陳：其前以餐車方式自營早餐店生
      意，惟既無固定店面，亦無自用車輛可供繼續經營早餐店
      ，故收入不穩定，已於99年5 月18日找到保全的工作，每
      月薪資約2 萬元，倘有加班情形，則每月收入為28,000元
      等情，核與卷附聲請人之勞保投保資料相符，是聲請人此
      部分之陳述堪信為真實。又聲請人稱其每月個人支出部分
      需支出膳食費4,500 元、電話費1,900 元、交通費2,000
      元、大樓管理費1,780 元、健保費659 元、國民年金692
      元，並且需負擔妻子、次子以及長女之扶養費各3,000 元
      、以及其等三人之膳食費13,500元、健保費1,977 元、國
      民年金692 元以及教育費12,000元云云。惟關於電話費以
      及交通費之支出偏高，其又未提出證據以釋明該部分費用
      之必要性，爰以行政院內政部公佈之臺灣省99年度每人每
      月最低之必要生活費9,829 元，為聲請人目前之必要生活
      支出費用。再者，聲請人亦稱：其配偶目前已有收入且與
      聲請人分居，是聲請人即無再扶養其配偶之必要，而依聲
      請人所需扶養之次子及長女（分別為79年12月3 日生、83
      年3 月22日生，有戶籍資料在卷可稽）之年齡，現分別就
      讀國立中山大學2 年級、私立崇佑技術學院之就學狀況，
      應認以行政院內政部公佈之臺灣省99年度每人每月最低之
      必要生活費9,829 元，為渠等2 人之每月最低生活費用為
      宜，是聲請人每月所需之扶養費用為19,658元。綜上，聲
      請人每月所需支出之必要生活支出為29,487元，就聲請人
      每月收入28,000元而言，其生活已屬勉力。又聲請人之最
      大債權銀行澳盛銀行於99年7 月6 日本院調查時表示願以
      每月15,600元之金額與聲請人進行協商，觀諸聲請人目前
      每月2 萬元，最高28,000元之月薪，需支付自己與兩名子
      女之生活費，衡情已無力支付每月15,600元之協商金額，
      是堪認聲請人確有不能清償債務之情事；此外，又查無聲
      請人有消費者債務清理條第6 條第3 項、第8 條或第82條
      第2 項所定駁回清算聲請之事由存在，則聲請人聲請清算
      ，洵屬有據，應予准許，並依首揭規定命司法事務官進行
      本件清算程序。
四、爰裁定如主文。
中    華    民    國    99    年    7     月    29    日
                  民事第三庭     法  官  陳心婷
上為正本證明與原本無異。
本裁定不得抗告。
中    華    民    國    99    年    7     月    29    日
                                 書記官  林君燕

司法院資訊處製作；財團法人民間司法改革基金會備份。
